【裁判字號】    88,易,1049
【裁判日期】    890301
【裁判案由】    公共危險
【裁判全文】
臺灣新竹地方法院刑事判決                        八十八年度易字第一四九號
    公  訴  人  臺灣新竹地方法院檢察署檢察官
    被      告  甲○○
右列被告因公共危險等案件，經檢察官提起公訴（八十八年度偵字第四六八六號），
本院判決如左：
        主  文
甲○○服用酒類，不能安全駕駛動力交通工具而駕駛，處罰金壹萬元；又於公務員依
法執行職務時，當場侮辱，處拘役伍拾日；罰金如易服勞役，拘役如易科罰金，均以
參佰元折算壹日。
        事  實
一、甲○○於民國八十八年六月十日零時三十分，因服用酒類過量，已達不能安全駕
    駛動力交通工具之狀態，猶駕駛車號Ｋ七—０五九０號自小客車，而在新竹縣竹
    北市○○路與中正西路口，因未能保持安全車距而由後追撞由陳伯衡所駕駛之Ｍ
    Ｌ—０九一九號自小貨車，經警據報到場將其帶回新竹縣警察局竹北分局竹北派
    出所，於警員彭添福、王裕欽依法執行職務時，其拒不接受酒精呼氣濃度測試，
    當場以「幹妳娘」三字經等不堪字句侮辱在場員警，並以腳踹向派出所內之桌椅
    ，損壞二個茶杯及一個抽屜（毀損部分未據告訴）。
二、案經新竹縣警察局竹北分局報告臺灣新竹地方法院檢察署檢察官偵查起訴。
        理  由
一、被告甲○○坦承前揭飲酒後猶駕駛車號Ｋ七—０五九０號自小客車之事實，經核
    與證人陳伯衡所言被告有明顯酒醉狀態相符（見偵卷八頁、三０頁），且參酌被
    告與證人陳柏衡發生車禍，顯見被告確實已不能安全駕車，被告此部分酒醉駕車
    之犯行明確；另被告坦承於警員依法執行職務時，以三字經辱罵警員，經核與證
    人彭添福於檢察官偵訊時所言相符（見偵卷三一頁），並有證人彭添福所製作報
    告一紙在卷可參（見偵卷一０頁），被告雖辯稱係因警員執行態度不佳並出手毆
    打伊始出言辱罵警員云云，然查：到場處理本案之警員並未毆打被告，且被告並
    未受傷等情，為證人陳伯衡所證述綦詳（見偵卷九頁、三一頁），是被告所辯並
    不足採信，被告此部分妨害公務之犯行亦堪認定，均應依法論科。
二、核被告所為係分別犯刑法第一百八十五條之三公共危險罪，及第一百四十條第一
    項之妨害公務罪。被告所犯二罪，犯意各別、行為互殊，應分論併罰。爰審酌被
    告不顧法令禁止而酒後駕車並與他人發生事故，已屬不該，更在警員依法執行職
    務時出言辱罵，藐視公權力，惟念及其犯後大致坦承犯行，態度尚佳，且表明知
    錯，有悔改之意等一切情狀，各量處如主文所示之刑，並諭知易服勞役、易科罰
    金之標準。
據上論斷，應依刑事訴訟法第二百九十九條第一項前段，刑法第一百八十五條之三、
第一百四十條第一項、第四十一條、第四十二條第二項，罰金罰鍰提高標準條例第一
條前段、第二條，判決如主文。
本案經檢察官黃仁宏到庭執行職務。
中      華      民      國    八十九    年      三      月      一      日
                              臺灣新竹地方法院刑事第二庭
                                      法    官  黃  美  盈
右正本證明與原本無異。
如不服本判決，應於判決送達後十日內向本院提出上訴狀( 應附繕本 )，上訴於
臺灣高等法院。
                                      書 記 官  賈  繼  藩
中      華      民      國    八十九    年      三      月      一      日


司法院資訊處製作；財團法人民間司法改革基金會備份。
